

Servicios | UI/UX | Web

Bárbara Letelier

Diseñadora Industrial

Perfil

Me interesan los servicios y las experiencias de las personas.

Aprendí a programar para complementarlo con el diseño y descubrí mi pasión.

Me gusta pensar que lo que hago impacta en la vida de las personas, haciendo que sus interacciones sean sencillas y fluidas.

Me apasiona trabajar en equipo en proyectos asociados al desarrollo de políticas públicas, la docencia y el emprendimiento de negocios.

Datos personales

Fecha de Nacimiento: 30 de Noviembre de 1988

Dirección: Julio Prado 2089, Casa C. Ñuñoa, Santiago de Chile

Teléfono de contacto: (56) (9) 89061300

Mail: design.letb@gmail.com

Portafolio: www.letb.cl

Experiencia Laboral

Diseñadora UI/UX y web Marzo 2019 - AnamCara, autocuidado y bienestar.

Diseño de Imágen de marca Diseño de piezas gráficas para su utilización en RR. SS. Diseño y desarrollo de página web.

 Diseñadora UI/UX y web Abril 2019 -CEUS Chile.

Diseño de piezas gráficas para su utilización en página web. Diseño y desarrollo de página web.

 Diseñadora UI/UX y web Julio 2018 -All Integral.

Diseño y desarrollo de WebApp para el rastreo GPS de Camiones de la Viña Concha y Toro.

Diseñadora UI/UX y web Septiembre - Diciembre 2018.
 La Cocina de Lucila.

Diseño de Imágen de marca. Diseño de piezas gráficas para su utilización en RR. SS. Fotografía y edición. Diseño y desarrollo de página web.

Diseñadora UI/UX Diciembre 2014 - Febrero 2015
 Dirección de Compras y Contratación Pública

Práctica Profesional Análisis UI/UX y prototipado de sitios web para la modernización de los sitios de ChileCompra.

Diseñadora Octubre 2011 - Mayo 2015
 Abugarade e hijos LTDA.

Diseño de piezas gráficas para productos de tarjetería. Tareas de inventario de archivos para diseño. Organización de montajes de impresión.

Experiencia Académica

Monitora Diseño Industrial 2013 - 2014
 Universidad de Chile

Ergonomía II Modelamiento II Taller II

Ayudante Marzo - Septiembre 2018
 Universidad de Chile

Proyecto I

Educación

- Educación Básica 1995 2002
 Colegio Concepción de San Pedro, Concepción.
 Colegio Alcántara de la Cordillera
- Educación Media 2003 2006 Colegio San Marcos
- Educación Superior 2008 -2017
 Universidad de Valparaíso Ingeniería Comercial
 Universidad de Chile Diseño Industrial

Habilidades

| Photoshop | • • • • | HTML | • • • • • |
|-------------|---|------------|-----------|
| Illustrator | • • • • | CSS | • • • • 0 |
| InDesign | \bullet \bullet \bullet \bullet \circ | JavaScript | • • • 0 0 |
| Adobe Xd | • • • • | Git | • • • • 0 |
| Axure | \bullet \bullet \bullet \circ \circ | Office | • • • • • |
| Invision | \bullet \bullet \circ \circ | Inglés | • • • • ○ |
| VS Code | | | |